【裁判字號】    89,小上,16
【裁判日期】    890410
【裁判案由】    給付管理費
【裁判全文】
臺灣臺中地方法院民事判決  八十九年度小上字第十六號
    上  訴  人  甲○○
    被上訴人    凱撤花園城市管理委員會
    法定代理人  尤志皇
右當事人間請求給付管理費事件，上訴人對於中華民國八十九年一月十四日本院台中簡易庭
八十九年度豐小字第七號小額訴訟判決提起上訴，本院判決如左：
    主      文
上訴駁回。
第二審訴訟費用由上訴人負擔。
    理      由
一、按對於小額程序之第一審判決上訴，非以其違背法令為理由，不得為之。又小額程序之
    第二審判決，依上訴意旨足認上訴為無理由者，得不經言詞辯論為之。民事訴訟法第四
    百三十六條之二十四、第四百三十六條之二十九第二款，分別定有明文。再依同法第四
    百三十六條之三十二準用同法第四百六十八條及第四百六十九條第一款至第五款規定，
    判決不適用法規或適用不當者，為違背法令；判決有同法第四百六十九條第一款至第五
    款所列情形之一者，為當然違背法令。是當事人提起上訴，如依民事訴訟法第四百三十
    六條之三十二準用同法第四百六十八條規定，以小額程序判決有不適用法規或適用法規
    不當為理由時，其上訴狀或理由書應有具體之指摘，並揭示該法規之條項或其內容。若
    係成文法以外之法則，應揭示該法則之旨趣。倘為司法院解釋或最高法院之判例，則應
    揭示該判解之字號或其內容。如依同法第四百三十六條之三十二準用同法第四百六十九
    條第一款至第五款所列情形之一為理由時，其上訴狀或理由書，應揭示合於各該條款之
    事實。
二、本件上訴人上訴主張（一）被上訴人應提出其向原區分所有權人催繳之證明，作為積欠
    管理費之依據，原審未令被上訴人提出向原區分所有權人催繳之證明，該判決自難讓上
    訴人信服。（二）上訴人因法院拍賣取得區分所有建物之所有權，依內政部八十六年二
    月二十六日台（86）內營字第八六七二三０九號函「．．．本案除過戶後之新區分所有
    權人以參照民法第三百條或第三百零一條規定，訂定債務承擔契約，願為原區分所有權
    人代為清償所欠之公共基金外，應依本條例第二十一條規定辦理，不得逕向新區分所權
    人請求繳納之。」故上訴人自無負擔前屋主所積欠管理費之義務，為此提起本件上訴。
三、經查：（一）上訴人就被上訴人未提出催繳之證明加以爭執，乃係就原審取捨證據加以
    指摘，難認對原判決之違背法令已有具體之指摘。（二）又上訴人指摘原判決應適用上
    開內政部解釋，判決被上訴人不得向上訴人請求給付云云。惟查，原審判決業已表明依
    據該解釋，被上訴人不得依公寓大廈管理條例規定請求上訴人給付，惟被上訴人得依拍
    賣公告成立之買賣契約，主張上訴人已依民法第三百零一條之規定，為管理費之債務承
    擔。是以，原判決既已就適用該內政部之解釋表示見解，上訴意旨指摘原審未適用該內
    政部之解釋，其判決違背法令云云，自無足採。本件上訴意旨足認其上訴為無理由，爰
    不經言詞辯論，逕予駁回。
四、據上論結，本件上訴為無理由，依民事訴訟法第四百三十六條之二十九第二款、第四百
    三十六條之三十二第二項、第四百四十九條第一項、第七十八條，判決如主文。
中        華        民        國   八十九   年      四       月      十       日
                                臺灣臺中地方法院民事第一庭
~B審判長法官  吳惠郁
~B法      官  巫淑芳
~B法      官  吳蕙玟
右為正本係照原本作成
不得上訴。
中        華        民        國   八十九   年      四       月      十       日
~B法院書記官  彭彥棻


司法院資訊處製作；財團法人民間司法改革基金會備份。
